臺灣板橋地方法院刑事判決　　　　　　　 94年度易字第603號
公　訴　人　臺灣板橋地方法院檢察署檢察官
被　　　告　甲○○
上列被告因毒品危害防制條例案件，經檢察官提起公訴（94年度
毒偵字第2188號），被告於準備程序進行中就被訴事實為有罪之
陳述，經告知簡式審判程序之旨，並聽取當事人之意見後，本院
裁定由受命法官獨任進行簡式審判程序，並判決如下：
    主  文
甲○○連續施用第二級毒品，累犯，處有期徒刑捌月。
    事  實
一、甲○○曾因違反麻醉藥品管理條例案件，經本院以85年度易
    字第5301號判處有期徒刑4月，如易科罰金以300元折算1日
    確定，於民國86年1月20日准予易科罰金執行完畢；又因施
    用毒品，經本院以89年度毒聲字第3333號裁定應送勒戒處所
    觀察、勒戒，經觀察、勒戒後，認無繼續施用毒品傾向，經
    臺灣板橋地方法院檢察署檢察官於89年6月19日以89年度毒
    偵字第2784號為不起訴處分；復因施用毒品，經本院以89年
    度毒聲字第6395號裁定應送勒戒處所觀察、勒戒，經觀察、
    勒戒後，認有繼續施用毒品傾向，再經本院以89年度毒聲字
    第6659號裁定應送戒治處所施以強制戒治1年，經強制戒治
    後，再經本院以90年度毒聲字第2784號裁定停止戒治，所餘
    戒治期間付保護管束，於90年11月16日保護管束期滿，並經
    本院以90年度易字第264號判處有期徒刑6月，如易科罰金以
    300 元折算1 日，於91年5 月6 日准予易科罰金執行完畢。
    詎其仍未戒除毒癮，竟於強制戒治執行完畢釋放後，5 年內
    另基於施用第二級毒品安非他命（以下簡稱安非他命）之概
    括犯意，自93年12月13日起，至同年月16日上午某時止，先
    後多次在臺北縣永和市○○路90巷32弄22號住處，以將安非
    他命放置在吸食器中，在其下以火燒烤，使生煙霧，再以口
    鼻吸其煙氣之方式施用安非他命。嗣於93年12月16日因竊盜
    案件為警於臺北縣永和市○○路90巷32弄22號查獲，採尿驗
    悉。
二、案經臺北縣政府警察局永和分局報告臺灣板橋地方法院檢察
    署檢察官偵查起訴。
    理  由
一、上揭事實，業據被告甲○○於本院審理中坦承不諱，且其於
    93年12月16日為警查獲後所採集之尿液，經送往臺灣檢驗科
    技股份有限公司檢驗結果，有安非他命類陽性反應，有該公
    司94年2月7日濫用藥物尿液檢驗報告、臺北縣政府警察局永
    和分局查獲違反毒品危害防制條例案件犯嫌代碼對照表各乙
    紙在卷可稽，足徵被告自白與事實相符，被告施用第二級毒
    品犯行均應堪認定。又被告曾因施用毒品，經本院以89年度
    毒聲字第3333號裁定應送勒戒處所觀察、勒戒，經觀察、勒
    戒後，認無繼續施用毒品傾向，經臺灣板橋地方法院檢察署
    檢察官於89年6月19日以89年度毒偵字第2784號為不起訴處
    分；復因施用毒品，經本院以89年度毒聲字第6395號裁定應
    送勒戒處所觀察、勒戒，經觀察、勒戒後，認有繼續施用毒
    品傾向，再經本院以89年度毒聲字第6659號裁定應送戒治處
    所施以強制戒治1年，經強制戒治後，再經本院以90年度毒
    聲字第2784號裁定停止戒治，所餘戒治期間付保護管束，於
    90年11月16日保護管束期滿，有臺灣高等法院被告前案紀錄
    表乙紙附卷足憑，足徵被告經觀察、勒戒及強制戒治執行完
    畢釋放後，5年以內再犯施用毒品危害防制條例第10條之罪
    。本件事證明確，被告犯行洵堪認定。
二、查安非他命為毒品危害防制條例第2條第2項第2款明定之第
    二級毒品，不得持有、施用及販賣。核被告施用安非他命之
    所為，係犯毒品危害防制條例第10條第2項之罪。其施用安
    非他命前持有安非他命之低度行為應為施用之高度行為所吸
    收，不另論罪。被告先後多次施用安非他命犯行，時間緊接
    ，方法相同，觸犯構成要件相同之罪名，顯係基於概括犯意
    為之，應依連續犯規定論以一罪，並依法加重其刑。又被告
    曾因違反毒品危害防制條例案件，經本院以90年度易字第
    264號判處有期徒刑6月，如易科罰金以300元折算1日，於91
    年5 月6 日准予易科罰金執行完畢，有前開臺灣高等法院被
    告前案紀錄表乙紙附卷可參，其受有期徒刑之執行完畢，5
    年以內再犯有期徒刑以上之本罪，為累犯，應依法遞加重其
    刑。公訴人雖僅就被告於93年12月16日晚間8 時許為警採尿
    前96小時內之某時在不詳處所施用安非他命犯行提起公訴，
    然檢察官就犯罪事實一部起訴者，其效力及於全部，本件被
    告其餘施用安非他命犯行，與前揭論罪科刑部分，有連續犯
    裁判上一罪關係，已如前述，本院自應就屬於裁判上一罪之
    前開部分一併加以裁判。爰審酌安非他命為中樞神經興奮劑
    ，使用者於初用時會有提神、振奮、欣快感、自信、滿足感
    等效果，但多次使用後，前述感覺會逐漸縮短或消失，不用
    時會感覺無力、沮喪、情緒低落而致使用量及頻次日漸增加
    ，長期使用會造成如妄想型精神分裂症之安非他命精神病，
    症狀包括猜忌、多疑、妄想、情緒不穩、易怒、視幻覺、聽
    幻覺、觸幻覺、強迫或重覆性的行為及睡眠障礙等，也常伴
    有自殘、暴力攻擊行為，施用安非他命對身心產生的危害，
    被告前已因違反麻醉藥品管理條例案件，經本院以85年度易
    字第5301號判處有期徒刑4 月，如易科罰金以300 元折算1
    日確定，於86年1 月20日准予易科罰金執行完畢，復經觀察
    、勒戒及強制戒治卻仍無法戒除施用毒品之惡習，再為本件
    施用安非他命犯行，顯見戒除毒癮之意志薄弱，兼衡其犯罪
    之動機、目的、手段、品行、施用次數，至本院審理始坦承
    犯行之犯罪後態度等一切情狀，量處如主文所示之刑，以玆
    儆懲。
據上論斷，應依刑事訴訟法第273條之1第1項、第299條第1項前
段，毒品危害防制條例第10條第2項，刑法第11條前段、第56條
、第47條，判決如主文。
本案經檢察官許智評到庭執行職務。
中　　華　　民　　國　　94　　年　　6 　　月　　24　　日
                  刑事第十三庭  法　官     張宏節
上列正本與原本無異。
如不服本判決應於送達後10日內向本院提出上訴狀。
                                書記官     鄧順生
中　　華　　民　　國　　94　　年　　6 　　月　　24　　日
附錄本案論罪科刑法條全文：
毒品危害防制條例第10條
施用第一級毒品者，處 6 月以上 5 年以下有期徒刑。
施用第二級毒品者，處 3 年以下有期徒刑。
